# 母公司委托子公司管理房产会计处理问题

提问人：黯然 销 魂掌 时间：2021-09-09 08:05:05
问题 1 ：商铺资产在母公司账上按投资性房地产核算，采用公允价值模式计量。现母公司拟委托子公司收取商铺资产租金，收取的租金计入子公司收入，子公司无需向母公司支付管理费或租金。请问：由于母公司未获取租金收益，在个别报表上是否需要将投资性房地产转为固定资产？合并报表层面，是否继续作为投资性房地产列示？
问题 2 ：商铺资产在母公司账上按投资性房地产核算，采用公允价值模式计量。现母公司将商铺资产提供子公司无偿使用，子公司将商铺资产作为其办公场所使用。请问：由于从单体和合并来看，该商铺资产未产生租金收益，在合并和单体层面均需要转为固定资产列示？

回答人：chenyiwei
1 、如果母公司委托子公司收取租金，且收取后无需归还给母公司的（即，不属于代收代付），则子公司除了提供运营管理服务的合理报酬之外，其他代收租金均作为资本公积核算；母公司个别报表层面应将子公司收取的租金确认为对该子公司的长期股权投资成本，运营管理费计入损益。这种情况下母公司个别报表层面和合并报表层面仍可确认投资性房地产。
2 、这种情况下各方均不应确认投资性房地产，而是确认固定资产。

提问人：ryukei 时间：2021-09-13 18:28:00
陈版，我这边也遇到这情况代收租金的事，但却是国资委下属 2 家公司之间的事儿。国资委要产权所属为公司A的房归公司B出租收租，公司A自用部分还需要支付物业管理费。请问这种情况下，对公司A而言，这还属于投资性房地产吗？

回答人：chenyiwei
不是投资性房地产的问题，而是A能否将该房屋确认为自身资产的问题，例如是否应不再确认该资产，视同该资产已经无偿划拨给B。